tr: Mutfak yerleşim düzeni: G şeklinde; Koridor tipi; Ada; L şeklinde; Yarımada; Tek cidarlı; U şeklinde; Diğer
el: Διάταξη κουζίνας: Σχήμα G; Τριήρης; Νησίδα; Σε σχήμα L; Χερσόνησος; Μονότοιχο; Σχήματος U; Άλλο
hr-HR: Raspored kuhinje: U obliku slova G; Linijska; Otok; U obliku slova L; Poluotok; Jednostruka stijenka; U obliku slova U; Ostalo
nl: Keukenopstelling: G-vormig; Galley; Eiland; L-vormig; Schiereiland; Enkelwandig; U-vormig; Overig
pt-PT: Disposição da cozinha: Em forma de G; Galé; Ilha; Em forma de L; Península; Parede simples; Em forma de U; Outro
zh-CN: 厨房布局: G 型; 走廊式; 岛台式; L 型; 半岛式; 单墙式; U 型; 其他
es: Distribución de la cocina: En forma de G; Galera; Isla; En forma de L; Península; Capa única; En forma de U; Otros
fr: Agencement de la cuisine: En forme de G; En couloir; Îlot; En forme de L; Avec péninsule; Simple paroi; En forme de U; Autre
ru: Планировка кухни: G-образная форма; Двухрядная; Островная; Г-образная; Полуостров; Линейная; U-образная; Другая
sk-SK: Rozloženie kuchyne: V tvare G; Kuchynka; Ostrov; V tvare písmena L; S poloostrovom; Samostatná stena; V tvare písmena U; Iné
th: การจัดวางห้องครัว: ใบกุญแจทรงตัว G; แบบทางเดินแคบ; โต๊ะกลางห้อง; รูปตัว L; แบบมีเคาน์เตอร์ยื่น; ผนังชั้นเดียว; รูปตัวยู; อื่นๆ
ro-RO: Aspectul bucătăriei: În formă de G; Culoar; Insulă; În formă de L; Peninsulă; Cu perete simplu; În formă de U; Altele
en: Kitchen layout: G-shaped; Galley; Island; L-shaped; Peninsula; Single wall; U-shaped; Other
vi: Bố cục nhà bếp: Kiểu chữ G; Kiểu hành lang; Đảo bếp; Hình chữ L; Bán đảo; Thành đơn; Hình chữ U; Khác
fi: Keittiön sijoittelu: G-muoto; Käytävä; Saareke; L:n muotoinen; Niemeke; Yksiseinäinen; U:n muotoinen; Muu
pl: Układ kuchni: Układ w kształcie G; Układ galley (równoległy); Z wyspą; W kształcie litery L; Układ z półwyspem; Jednościenne; W kształcie litery U; Pozostałe
sv: Kökslayout: G-formad; Pentry; Island; L-formad; Halvö; Enväggig; U-formad; Övrigt
ko: 주방 레이아웃: G자형; 11자형; 아일랜드; L자형; 반도형; 단일벽; U자형; 기타
zh-TW: 廚房格局: G 形; 走廊式; 中島吧台桌; L 形; 半島; 單層; U 形; 其他
nb: Kjøkkenlayout: G-formet; Bysse; Øy; L-formet; Halvøy; Enkel vegg; U-formet; Annet
sl-SI: Razporeditev kuhinje: v obliki črke G; Kuhinja; Otok; V obliki črke L; Peninsula; Enojna stena; V obliki črke U; Druga
de: Küchenlayout: G-förmig; Küchenzeile; Insel; L-förmig; Kücheninsel; Einwanding; U-förmig; Sonstiges
da: Køkkenindretning: G-formet; Skibskøkken; Ø; L-formet; Halvø; Enkelt væg; U-formet; Andet
ja: キッチンのレイアウト: G型; ギャレー; アイランド; L型; ペニンシュラ; シングルウォール; U型; その他
bg-BG: Оформление на кухнята: G-образно; Линейно; Остров; Г-образен; Полуостров; Едностенно; U-образно; Друго
it: Layout della cucina: A forma di G; Cambusa; Isola; A forma di L; Penisola; Parete singola; A forma di U; Altro
pt-BR: Layout da cozinha: Em formato de G; Cozinha tipo galley (corredor); Ilha; Em forma de L; Península; Parede única; Em forma de U; Outro
lt-LT: Virtuvės išdėstymas: G formos; „Galley“ tipo; Sala; L formos; Pusiasalis; Viena sienelė; U formos; Kita
cs: Uspořádání kuchyně: Do tvaru písmene G; Dvouřadá kuchyně; Kuchyňský ostrůvek; Do tvaru písmene L; Kuchyně s poloostrůvkem; Lineární; Do tvaru písmene U; Jiné
hu: Konyha elrendezése: G alakú; Hajókonyha; Sziget; L alakú; Félsziget; Egyrétegű; U alakú; Egyéb